臺灣高等法院臺南分院刑事判決        100年度上易字第465號
                                    100年度上易字第466號
上  訴  人  官怡秀
即  被  告
選任辯護人  嚴庚辰律師
            林琦勝律師
上列上訴人因違反就業服務法等案件，不服台灣雲林地方法院10
0年度易字第149號、151號中華民國100年7月1日第一審判決（起
訴案號：台灣雲林地方法院檢察署99年度偵第1345號、100年度
偵字第568號、第1144號、第1127號），提起上訴，本院判決如
下：
    主  文
上訴駁回。
    事  實
一、官怡秀前曾因偽造文書案件，經台灣南投地方法院以97年度
    簡上字第77號判處有期徒刑1月15日確定；又因違反就業服
    務法案件，經台灣高等法院台中分院以99年度上易字94號判
    處有期徒刑6月確定；上揭2案經裁定應執行有期徒刑7月，
    於99年7月9日易科罰金執行完畢。詎仍不思悔悟，再為下列
    行為：
  (一)官怡秀明知任何人不得媒介外國人非法為他人工作，亦即外
    國人在台工作應受就業服務法所定工作種類、工作期限、轉
    換雇主及工作、限令出境不再入境、行蹤陳報、繳納就業安
    定費及保證金等限制，如與在中華民國境內設籍之國民結婚
    而獲准居留之外國人方得不受上開限制；且明知如附表一編
    號1、2所示柬埔寨籍人士VETH-VA（中文名：黃華，涉犯偽
    造文書部分，另經原審法院以100年度易字第151號判決）、
    VET-VY（中文名：康麗，與VETH-VA為姊妹關係，涉犯偽造
    文書部分，另經原審法院以100年度易字第151號判決）均係
    利用與我國籍男子假結婚之方式入境我國，意在工作以規避
    就業服務法相關限制，於其父親官威成因案逃亡後，竟基於
    意圖營利媒介外國人非法為他人工作之犯意，先後於附表一
    編號1、2所示時間、地點，媒介VETH-VA非法為附表一編號1
    所示本國雇主謝舜騰工作，及媒介VET-VY非法為附表一編號
    2所示本國雇主賴鑣炳工作，並收取如附表一編號1、2所示
    之仲介費，藉以牟利。
  (二)另外國籍女子SRIN-NARIN（中文名：張慧玲，綽號「阿玲」
    ，涉犯偽造文書部分，另經原審法院以100年度易字第151號
    判決）係由官怡秀之父親官威成（涉犯違反就業服務法及偽
    造文書部分，另經檢察官以曾經判決確定為由處分不起訴）
    安排與我國籍男子假結婚名義之方式入境我國，意在工作以
    規避就業服務法相關限制，於94年7月12日入境我國後，即
    由官威成媒介為他人非法工作。99年7、8月間，SRIN-NARIN
    因護照到期問題，欲找官威成代辦延展事宜，惟官威成已因
    另案經通緝而去向不明，SRIN-NARIN遂透過友人尋求官怡秀
    協助，官怡秀乃於99年8月底某日，前往SRIN-NARIN非法工
    作之南投縣名間鄉順德製茶廠，向SRIN-NARIN拿取護照正本
    ，雙方約定代辦護照延期費用為新台幣（下同）11,000元，
    官怡秀並先向SRIN-NARIN收取8,000元。詎官怡秀取得SRIN-
    NARIN之護照後，自忖經濟困窘，竟基於意圖為自己不法所
    有之接續犯意，(1)先於99年9月21日上午9時20分許，在SRIN
    -NARIN友人以持用之0000000000號行動電話與官怡秀持用之
    0000000000號行動電話聯繫時，恫嚇稱：「如果SRIN-NARIN
    不給40,000元，不會將其護照歸還，要交給警察處理，將其
    假結婚來台工作之事告訴警察」等內容（詳如附表二編號1
    所示），經SRIN-NARIN友人將上開通話內容轉告SRIN-NARIN
    ；(2)復於同年10月12日上午10時40分許，SRIN-NARIN本人以
    00-00000000號電話與官怡秀持用之0000000000號行動電話
    聯繫時，再對SRIN-NARIN恫嚇稱：「辦理回國需要40,000元
    ，包括警察的罰款，不願意的話，要將護照交給警察，並將
    其係假結婚來台工作之事告訴警察」等內容（詳如附表二編
    號2所示），藉此方式向SRIN-NARIN向索取40,000元，致使
    SRIN-NARIN心生畏懼。然因SRIN-NARIN無力支付40,000元給
    官怡秀，幾經思量，遂於99年11月23日前往南投縣警察局南
    投分局名間分駐所自首逾期居留，官怡秀始未得逞。
  (三)嗣經(1)台灣雲林地方法院檢察署檢察官指揮法務部調查局雲
    林縣調查站、內政部入出國及移民署專勤事務第二大隊南投
    縣專勤隊偵辦，於99年12月1日在南投縣名間鄉謝舜騰經營
    之天露茶園搜索，查獲非法工作之VETH-VA（中文名：黃華
    ），另在台中市○區○○路137號3樓之1官怡秀住處扣得如
    附表三所示物品；(2)SRIN-NARIN（中文名：張慧玲）向警方
    自首後，為警循線自官怡秀取回SRIN-NARIN之護照，始悉上
    情。
二、案經台灣雲林地方法院檢察署檢察官指揮法務部調查局雲林
    縣調查站、內政部入出國及移民署專勤事務第二大隊南投縣
    專勤隊偵查起訴。
    理  由
壹、程序方面
    按被告以外之人於審判外之言詞或書面陳述，除法律有規定
    者外，不得作為證據，刑事訴訟第159條第1項定有明文；又
    被告以外之人於審判外之陳述，雖不符前4條（即刑事訴訟
    法第159條之1至之4）之規定，而經當事人於審判程序同意
    作為證據，法院審酌該言詞陳述或書面陳述作成時之情況，
    認為適當者，亦得為證據，復為同法第159條之5第1項所明
    定。本件被告以外之人於審判外之陳述，均經檢察官、被告
    及辯護人於本院審理中表示同意作為本案之證據（本院卷第
    59頁），本院審酌該言詞及書面陳述作成時之情況，核無違
    法取證或其他瑕疵，認為以之作為證據為適當，均有證據能
    力。
貳、實體方面
一、認定犯罪事實所憑之證據：
  (一)犯罪事實一、(一)（即附表一編號1、2）部分：
    訊之被告官怡秀對於此部分犯罪事實均坦承不諱，其中：
  1.有關VETH-VA（即附表一編號1)部分，並據證人VETH-VA於10
    0年3月2日偵查中證稱：「我是假結婚來台灣工作，認識官
    怡秀，官怡秀的父親不在後，是由官怡秀帶我去從事茶園的
    工作」（見99年度偵字第1345號卷(二)第163至165頁）；證人
    謝舜騰於99年12月1日警詢及偵查中證稱：「VETH-VA剛開始
    是官怡秀的父親介紹來我茶園打工，期間有脫逃，今年（99
    ）年初我與官怡秀協議，由官怡秀於今年1月間仲介VETH-VA
    再度回來工作，約定由我於每半年初給付官怡秀仲介費，原
    應於99年1月給的第1筆仲介費，與官威成前積欠我之費用相
    抵，99年6月16日第1次給付給官怡秀51,000元」各等語明確
    （見同上偵卷第42頁背面至43頁）。
    按所謂「媒介」係指居間媒合介紹，意即媒介者僅立於第三
    人之地位，充當雇主及勞工間牽線之橋樑，於企業主需用員
    工時，由媒介者居間介紹同有工作需求之勞工予企業主，並
    從中獲取介紹費而言。本件VETH-VA雖曾經被告父親官威成
    介紹至謝舜騰經營之天露茶行工作，然被告於官威成行蹤不
    明後，以第三人之地位，扮演雇主謝舜騰與勞工VETH-VA間
    之橋樑，再度介紹VETH-VA至謝舜騰經營之天露茶行工作，
    並與謝舜騰約定每半年收取51,000元仲介費，自屬媒介外國
    人非法為他人工作之行為；縱然被告向謝舜騰收取仲介費之
    數額，與官威成、謝舜騰前所約定之數額相同，並以第1筆
    應收取之仲介費抵償官威成積欠謝舜騰之費用，亦不影響被
    告媒介外國人非法為他人工作之事實。
  2.有關VET-VY（即附表一編號2)部分，核與證人VET-VY（中文
    名：康麗）於99年12月1日警詢及99年12月1日、3月2日偵查
    中證稱：「我是假結婚來台工作，之前由官威成帶到台中縣
    （改制前）的菜市場打工，僱主是張淑卿，工作到今年（99
    年），張淑卿有要求我在1張不知道寫什麼字的紙上蓋手印
    ，然後離職；今年9月間，官怡秀介紹我到雲林做竹筍工作
    ，新僱主是賴鑣炳」等語相符（見同上偵卷第19頁、20頁背
    面、33頁、160頁、161頁），並有VET-VY於99年4月7日立具
    之聲明書1紙可佐（見同上偵卷第27頁）。復經證人張淑卿
    於99年12月7日警詢中證稱：「VET-VY是1名自稱官先生之男
    子，介紹到我攤位工作，官先生說VET-VY是外籍配偶，丈夫
    入監服刑需要工作，表示一切合法，我才僱用VET-VY在我的
    攤位幫忙；VET-VY從94年間開始工作至99年間離開；官怡秀
    沒有向我收取過任何費用」（見同上偵卷第64頁背面至65頁
    ）；證人賴鑣炳於99年12月1日警詢及偵查中證稱：「我從
    事種植竹筍與竹筍加工，並開設食品行，認識官怡秀，官怡
    秀是官威成的女兒，因為打電話到官威成公司，官威成不在
    ，後來仲介外勞的工作是向官怡秀接洽；VET-VY是在3、4個
    月前（即99年8、9月間），由官怡秀介紹到我的工廠工作，
    我與官怡秀約定讓VET-VY在我這裡工作3年（即36個月），
    每個月支付官怡秀佣金1萬元，我乃先支付官怡秀現金36萬
    元；官怡秀說VET-VY是合法來台，丈夫入監服刑」各等語明
    確（見同上偵卷第29頁背面、34頁）。足認被告上開自白與
    事實相符，堪以採信。
  (二)犯罪事實一、(二)部分：
    訊之被告固坦承SRIN-NARIN（中文名：張慧玲）找其代辦護
    照延長事宜，因此取得SRIN-NARIN之護照，並已向SRIN-NAR
    IN收取8,000元代辦費用，及分別於附表二所示時間與SRIN-
    NARIN友人及SRIN-NARIN本人通話之內容，有意以SRIN-NARI
    N之護照在其手上為由，藉機索取4萬元等情，惟否認有恐嚇
    取財犯行，(1)於原審辯稱：「護照本來就是SRIN-NARIN交給
    我的，後來一直無法與SRIN-NARIN取得聯繫，才沒有交還給
    SRIN-NARIN」、「因經濟不好，才會欺騙SRIN-NARIN須另支
    付4萬元給警察，才能拿回護照」、「沒有跟SRIN-NARIN 說
    多關妳幾年，不讓妳回家」；(2)於本院辯稱：「我承認有此
    事實，但應該是詐欺取財未遂，不是恐嚇取財」、「張慧玲
    （即SRIN-NARIN）的護照是在她還沒去自首之前，我就已經
    交給警察，那個警察之前都是處理我父親的案件，我有跟張
    慧玲說她如果不出面的話，我要把護照交給警察，後來張慧
    玲都不出面，所以我就把她的護照交給警察」；(3)辯護人辯
    護稱：「SRIN-NARIN以假結婚來台本即是違法之事，被告告
    以要將SRIN-NARIN之護照交給警察，符合法律秩序」、「被
    告向被害人詐稱要付給警察罰款，應係詐欺取財，並非恐嚇
    取財罪」各等語，經查：
  1.被告此部分犯行，業據證人SRIN-NARIN於99年12月1日警詢
    、99年3月2日偵查及100年5月18日原審審理時證稱：「我來
    台灣，仲介都叫我『阿玲』，我本來要找仲介官威成安排回
    國事宜，後來經由順德製茶廠即工作地方老闆得知官威成已
    經跑去大陸，我就聯絡官怡秀辦理，官怡秀說我的護照過期
    ，延期須要11,000元，我當時錢不夠，只支付官怡秀8,000
    元，後來警察到我的工作場所檢查，我就跑去找朋友，本來
    想要回柬埔寨，但官怡秀說回國所需費用為4萬元，因我無
    力支付，故打電話給官怡秀，表明要拿回護照，自己想辦法
    買機票回去，不用4萬元這麼多，官怡秀就跟我說，如果我
    去找警察，官怡秀會跟警察說多關我幾年，不讓我回柬埔寨
    ，也有跟我說沒有4、5萬元，護照不可能還給我」等語明確
    （見南投專勤隊警卷第6頁；100年度偵字第568號卷第74頁
    背面；原審100年度易字第149號卷第54頁背面、55頁背面）
    ，復有被告持用之0000000000號行動電話與SRIN-NARIN友人
    持用之0000000000號行動電話、SRIN-NARIN本人使用之00-0
    0000000號電話於上開時間之通聯紀錄及通訊監察譯文在卷
    可憑（詳如附表二編號1、2，見雲檢99年度監字第51號卷第
    9、10、29、30頁；原審100年度易字第149號卷第21、22、
    24、25頁）。
  2.被告雖辯稱此部分所為，應屬詐欺取財未遂，並非恐嚇取財
    未遂，然查：
  (1)刑法第346條第1項之恐嚇取財罪，與同法第339條第1項之詐
    欺取財罪，二者之區別，在於前者係施用使人心生畏怖之恐
    嚇手段，致被害人心生畏懼，明知不應交付財物而交付，後
    者則係施用詐術手段，使人陷於錯誤，誤信為應交付財物而
    交付。惟上開之恐嚇手段，常以虛假之事實為內容，故有時
    亦不免含有詐欺之性質，倘含有詐欺性之恐嚇取財行為，足
    使人心生畏懼時，自應僅論以高度之恐嚇取財罪，殊無再適
    用詐欺取財罪之餘地（最高法院84年度台上字第1993號判決
    ）。按所謂恐嚇，凡一切言語、舉動足以使他人生畏懼心者
    ，均包含在內；刑法恐嚇取財罪以意圖為自己或第三人不法
    之所有，以惡害通知使人心生畏懼而交付財物即足當之。不
    以被害人無不法行為存在為要件，告訴人在該地施工，縱未
    經合法取得承包權利，被告既以恐嚇手段相要挾以圖取財物
    ，即不影響其罪責之成立（最高法院22年上字第1310號判例
    、82年台上字第2707號判決）。又刑法第346條第1項恐嚇取
    財罪之構成，以犯人所為不法之惡害通知達到於被害人，並
    足使其心生畏懼而交付財物為要件（最高法院45年台上字第
    1450號判例）。從而，恐嚇取財罪之恐嚇方法並無限制，性
    質亦不以違法行為為限，縱屬合法之行為，苟若行為人主觀
    目的出於不法，且所為之手段與目的間欠缺內在關聯性，仍
    該當於恐嚇取財罪。
  (2)被告於附表二所示時間，先後對被害人SRIN-NARIN友人及其
    本人宣稱如附表二所示內容，已造成SRIN-NARIN心生畏懼等
    情，業據證人SRIN-NARIN於100年5月18日在原審證稱：「有
    將護照交給官怡秀，官怡秀說要辦理護照延期，因為護照過
    期不能回國，需要11,000元，後來官怡秀又說機票可能要4
    萬或4萬多元，才能安排我回去，我就跟官怡秀說，那將護
    照還給我，我再另外拜託人家安排就好，但官怡秀不將護照
    還給我，還說知道我是假結婚，為何要將護照還給我，直接
    交給警察就好，我也知道自己是假結婚，我會被關；官怡秀
    這樣說，我會害怕，聽到官怡秀說要把護照交給警察，我也
    會害怕；之前官怡秀的父親已經被關半年，官怡秀說如果我
    被警察抓去，也會被關很久，我因怕被關，不敢去跟警察自
    首；後來是朋友說，可以去找警察幫忙，我因為官怡秀不還
    護照，沒有辦法才去自首，如果我知道可以到警察局拜託警
    察，早就去了，不用一直聯絡官怡秀，要請關官怡秀歸還護
    照」等語甚明（見原審100年度易字第149號卷第54至56頁）
    ，復有前揭通訊監察譯文在卷可佐。
  (3)被告上開含有詐欺性質之恐嚇內容，亦即告知「SRIN-NARIN
    須支付4萬元，如果不給，不歸還護照；若SRIN-NARIN欲取
    回護照自己想辦法回國，即要將其非法入境我國之事告訴警
    察，讓警察將SRIN-NARIN關起來」等恫嚇內容，與被告向SR
    IN-NARIN索取4萬元之目的間，顯然欠缺內在關連性，又不
    符合輕微原則、利益衡量原則，應具有可非難性，揆諸前揭
    說明，自該當於恐嚇取財罪之恐嚇行為。
    又本件係SRIN-NARIN自行99年11月23日上午前往南投縣警察
    局南投分局名間分駐所自首逾期居留，並供出上情，經警方
    於同年12月3日通知被告到場詢問，被告才將SRIN-NARIN之
    護照交給警方等情，有SRIN-NARIN及被告之警詢筆錄可資比
    對（見南投專勤隊警卷第2至7頁、24至25頁），被告宣稱「
    張慧玲（即SRIN-NARIN）尚未自首前，即將其護照就交給警
    察」云云，顯與事實不符，應係事後卸責之詞，並非可信。
  (三)綜上所述，本件事證已臻明確，被告之犯行堪以認定，應依
    法論科。
二、論罪科刑：
  (一)核被告犯罪事實一、(一)所為，均係犯意圖營利而違反就業服
    務法第45條任何人不得媒介外國人非法為他人工作之規定，
    應依同法第64條第2項規定論處；犯罪事實一、(二)所為，係
    犯刑法第346條第3項、第1項之恐嚇取財未遂罪，檢察官起
    訴書雖認被告此部分行為，係犯刑法第339條第3項、第1項
    之詐欺取財未遂罪，惟於原審審理中業已更正為恐嚇取財未
    遂罪（見原審卷第34頁背面、52頁背面、53頁、56頁、63頁
    背面、64頁），應予敘明。
    被告前揭恐嚇取財行為，第1次雖係與SRIN-NARIN（中文名
    ：張慧玲）之友人通話，第2次才與SRIN-NARIN本人通話，
    然其先後2次通話恐嚇取財之對象均為SRIN-NARIN，犯罪行
    為之目的相同，時間密接，觸犯同一構成要件之罪名，侵害
    同一法益，應係基於接續犯意所為，應論以包括一罪。被告
    所犯上開2次違反就業服務法及1次恐嚇取財未遂犯行，犯罪
    各別，行為互殊，應分論併罰。
  (二)被告就犯罪事實一、(二)犯行，已著手於犯罪行為之實行而不
    遂，為未遂犯，爰依刑法第25條第2項規定減輕其刑。又被
    告有如事實欄所載之犯罪前科，有台灣高等法院被告前案紀
    錄表可稽，其受有期徒刑執行完畢後，5年內故意再犯附表
    一編號2及犯罪事實一、(二)所示有期徒刑以上之罪，均為累
    犯，各應依法加重其刑，並就犯罪事實一、(二)部分先加重後
    減輕之。
  (三)按共同實施犯罪行為之人，在合同意思範圍內，各自分擔犯
    罪行為之一部，相互利用他人之行為，以達其犯罪之目的者
    ，即應對於全部所發生之結果，共同負責（最高法院28年上
    字第3110號判例）。本件被告就事實欄一、(一)部分犯行，係
    在其父親官威成行蹤不明後，始另行起意為之，與官威成並
    無共同犯意聯絡，公訴意旨認被告此部分犯行與官威成為共
    同正犯（見原審卷第64頁），容有誤會。
  (四)原審以被告之犯罪事證明確，論以上開刑法及就業服務法罪
    名，依累犯規定就附表一編號2及犯罪事實一、(二)部分加重
    其刑，並審酌被告前科素行，明知VETH-VA（中文名：黃華
    ）、VET-VY（中文名：康麗）均係其父親官威成利用假結婚
    方式安排來台工作之外國人，於官威成行蹤不明後，接手非
    法仲介事業，媒介外國人非法在我國為他人工作以抽佣牟利
    ，影響主管機關對於外籍勞工之管理，並損及國人就業權益
    ，造成危害難謂輕微，並已獲得相當之不法利益（詳如附表
    一所示）；被害人SRIN-NARIN（中文名：張慧玲）雖係非法
    入境來台工作之外國人，然既由官威成以假結婚方式安排入
    境，並媒介非法為他人工作，SRIN-NARIN所賺取之薪資，官
    威成已可從中抽取仲介費，相對於被告而言本處於弱勢地位
    ，被告正值壯年，不思以正常管道賺錢，反藉上開恐嚇方式
    對SRIN-NARIN索求財物4萬元，造成SRIN-NARIN心理上之恐
    懼與不安，在無計可施之狀況下，始聽從朋友建議主動向警
    察自首，被告始未得逞，其漠視法治及個人權益，殊不足取
    。另參酌被告高職畢業之智識程度，自陳目前所賺取之薪資
    ，分別用以償還VETH-VA（中文名：黃華）、VET-VY（中文
    名：康麗）之雇主謝舜騰、賴鑣炳因其等2人無法繼續工作
    之仲介費，向VET-VY雇主賴鑣炳收取36萬已交給妹妹繳學費
    ，無力與被害人SRIN-NARIN達成和解，父親官威成行蹤不明
    ，目前家中有身體不好之母親及就讀夜校之妹妹，其1人工
    作賺錢之家庭生活狀況，及被告本件犯罪之動機、目的、手
    段、犯後態度等一切情狀，分別就被告違反就業服務法2罪
    量處有期徒刑5月附表一編號1部分）、6月（附表一編號2部
    分）、恐嚇取財未遂部分有期徒刑7月，應執行有期徒刑1年
    。復以警方在被告住處扣得如附表三所示之物，編號(一)至(四)
    均非被告所有、編號(五)顯與本案無關；編號(六)行動電話2支
    ，據被告於99年12月1日偵查中陳稱：「有2支電話，門號分
    別為0000000000號、0000000000號，扣案其中1支NOKIA廠牌
    行動電話，係因自己的行動電話送修而向他人借用」等語，
    並提出維修單（載明客戶名稱：官小姐；聯絡電話：000000
    0000）為據（見99年度偵字第1345卷卷(二)第15、18頁），且
    無其他積極證據證明該NOKIA廠牌行動電話係被告所有供本
    案犯罪所使用之物，另1支行動電話被告雖不否認為其所持
    用，然亦屬被告日常生活所使用之物，且非違禁物，均不予
    宣告沒收。經核認事用法，均無不合，量刑亦稱妥適。被告
    提起上訴，以上開情詞指摘原判決不當，量刑過重，為無理
    由，應予駁回。
據上論斷，應依刑事訴訟法第368條判決如主文。
本案經檢察官趙中岳到庭執行職務。
中    華    民    國   100    年    10    月    27    日
                  刑事第三庭    審判長法  官  高明發
                                      法  官  夏金郎
                                      法  官  楊清安
以上正本證明與原本無異。
不得上訴。
                                      書記官  蔡蘭櫻
中    華    民    國   100    年    10    月    27    日
附錄本案論罪科刑法條：
就業服務法第45條
任何人不得媒介外國人非法為他人工作。
就業服務法第64條
違反第45條規定者，處新台幣10萬元以上50萬元以下罰鍰。5年
內再違反者，處1年以下有期徒刑、拘役或科或併科新台幣60萬
元以下罰金。
意圖營利而違反第45條規定者，處3年以下有期徒刑、拘役或科
或併科新台幣120萬元以下罰金。
法人之代表人、法人或自然人之代理人、受僱人或其他從業人員
，因執行業務違反第45條規定者，除依前2項規定處罰其行為人
外，對該法人或自然人亦科處各該項之罰鍰或罰金。
刑法第346條
（恐嚇取財得利罪）
意圖為自己或第三人不法之所有，以恐嚇使人將本人或第三人之
物交付者，處6月以上5年以下有期徒刑，得併科1千元以下罰金
。
以前項方法得財產上不法之利益，或使第三人得之者，亦同。
前2項之未遂犯罰之。
附表一：
┌─┬─────┬─────┬───────┬────┬────────┐
│編│地點      │時間      │外國人        │本國雇主│媒介及收取仲介費│
│號│          │          │              │        │之方式          │
├─┼─────┼─────┼───────┼────┼────────┤
│ 1│南投縣民間│99年1月間 │VETH-VA（中文 │謝舜騰  │官怡秀於99年1月 │
│  │鄉        │某日      │名：黃華）    │        │間，媒介VETH-VA │
│  │          │          │              │        │至謝舜騰經營之天│
│  │          │          │              │        │露茶園工作，由謝│
│  │          │          │              │        │舜騰以每月13,500│
│  │          │          │              │        │元之薪資僱請VETH│
│  │          │          │              │        │-VA，並約定官怡 │
│  │          │          │              │        │秀可獲取仲介費每│
│  │          │          │              │        │半年51,000元，99│
│  │          │          │              │        │年1月第1筆仲介費│
│  │          │          │              │        │用以抵償官怡秀父│
│  │          │          │              │        │親官威成積欠謝舜│
│  │          │          │              │        │騰之費用，第二筆│
│  │          │          │              │        │仲介費51,000元謝│
│  │          │          │              │        │舜騰於99年6月16 │
│  │          │          │              │        │日支付官怡秀。  │
├─┼─────┼─────┼───────┼────┼────────┤
│ 2│雲林縣古坑│99年8、9月│VET-VY（中文名│賴鑣炳  │官怡秀於99年8、9│
│  │鄉        │間某日    │：康麗）      │        │月間某日，媒介VE│
│  │          │          │              │        │T-VY至賴鑣炳住處│
│  │          │          │              │        │及工廠從事處理竹│
│  │          │          │              │        │筍之工作，由賴鑣│
│  │          │          │              │        │炳以每月16,000元│
│  │          │          │              │        │之薪資僱請VET-VY│
│  │          │          │              │        │，工作時間為3年 │
│  │          │          │              │        │（即36個月），並│
│  │          │          │              │        │約定官怡秀每月可│
│  │          │          │              │        │獲取仲介費1萬元 │
│  │          │          │              │        │，由賴鑣炳以現金│
│  │          │          │              │        │預付仲介費共36萬│
│  │          │          │              │        │元予官怡秀。    │
└─┴─────┴─────┴───────┴────┴────────┘
附表二：
┌─┬─────┬─────┬─────────────────────┐
│編│通話時間  │通話方式  │通訊監察譯文                              │
│號│          │          │                                          │
├─┼─────┼─────┼─────────────────────┤
│1 │99年9月21 │SRIN-NARIN│SRIN-NARIN友人：喂，官小姐妳好，我是雅玲（│
│  │日上午9時 │（中文名：│即綽號「阿玲」之張慧玲）的朋友，妳說要4萬 │
│  │19分許    │張慧玲）友│元才要將資料還給她？                      │
│  │          │人以持用之│官怡秀：我的意思是，她給我4萬元，我將全部 │
│  │          │0000000000│資料都還給她。                            │
│  │          │號行動電話│SRIN-NARIN友人：資料是她的，為什麼資料還她│
│  │          │撥打官怡秀│還要給妳4萬元？                           │
│  │          │持用之0986│官怡秀：我跟妳說，阿玲當時就是以假結婚的名│
│  │          │502083號行│義進來台灣，那時候我們老闆把她辦進來，她在│
│  │          │動電話。  │台灣的工作時間還有所有一切，都由我們這邊管│
│  │          │          │理。                                      │
│  │          │          │.....                                     │
│  │          │          │SRIN-NARIN友人：把她辦回去不是不用花到一毛│
│  │          │          │錢？                                      │
│  │          │          │官怡秀：要我們辦才可以，可是警察局那邊的罰│
│  │          │          │款要由她自己負責。                        │
│  │          │          │.....                                     │
│  │          │          │SRIN-NARIN友人：那為什麼還要她4萬元？     │
│  │          │          │官怡秀：那是因為我們之前已經跟警察聯絡了，│
│  │          │          │你知道警察要我們怎麼做嗎？你知道嗎？警察叫│
│  │          │          │我們把她騙，由他們直接抓起來，那麼就有業績│
│  │          │          │了，他們也可以領錢。但對我們來說沒有任何好│
│  │          │          │處，幹麻要去害她，這4萬元是要給人家，叫他 │
│  │          │          │們不要再理這件事，我會向他們說這些錢給你們│
│  │          │          │，你們就當作沒有這件事。                  │
│  │          │          │SRIN-NARIN友人：我也認識警察，他說直接出來│
│  │          │          │投案，就不用再拿那些證件。我是認為要把證件│
│  │          │          │看清楚再來處理。                          │
│  │          │          │.....                                     │
│  │          │          │官怡秀：你們直接投案，我們大家都沒有事情，│
│  │          │          │也不用那麼煩。但是我跟阿玲說，這不是警察處│
│  │          │          │理的，是移民署在辦的。                    │
│  │          │          │SRIN-NARIN友人：那就由警察來做業績就好了。│
│  │          │          │官怡秀：若由警察這邊作業績，再送到移民署那│
│  │          │          │個，我也不知道她要被關多久？我只知有一個是│
│  │          │          │被關4個月再回去。                         │
│  │          │          │SRIN-NARIN友人：是這樣的歐？              │
│  │          │          │官怡秀：對，有一個沒有透過我們認識的去辦，│
│  │          │          │被關了4個月，那是最快的，有的被關2年多沒有│
│  │          │          │回去。                                    │
│  │          │          │.....                                     │
│  │          │          │官怡秀：我這邊是希望雅玲能在禮拜四（即9月 │
│  │          │          │23日）給我答案，沒有答案，我就把這些資料拿│
│  │          │          │給警察，雅玲直接去投案我就跟警察說這是假結│
│  │          │          │婚的，由他們去處理，我們就不管了。        │
│  │          │          │.....                                     │
├─┼─────┼─────┼─────────────────────┤
│2 │99年10月12│SRIN-NARIN│SRIN-NARIN：喂，姐姐，我雅鈴阿，你說回去機│
│  │日上午10時│親自以持用│票要多少？                                │
│  │43分許    │之00-00000│官怡秀：機票警察那邊，那個哥哥跟你開多少？│
│  │          │375 號電話│SRIN-NARIN：哥哥那邊說機票1 萬阿，離婚還要│
│  │          │撥打官怡秀│去台東那邊找我老公，就還要3萬，他說要4萬。│
│  │          │持用之0986│我回去就不能回來阿。                      │
│  │          │502083號行│官怡秀：妳出境就不能回來阿，差不多就3 萬、│
│  │          │動電話。  │4 萬，哥哥說的價錢那邊吧。                │
│  │          │          │SRIN-NARIN：機票不用3、4萬啦，我打電話問過│
│  │          │          │了，才9千多塊。                           │
│  │          │          │官怡秀：我跟妳說，機票差不多1萬嘛，警察局 │
│  │          │          │那邊罰錢差不多要1萬、2萬嘛。              │
│  │          │          │SRIN-NARIN：哪有警察那邊罰錢？            │
│  │          │          │官怡秀：警察那邊要罰錢啊。                │
│  │          │          │SRIN-NARIN：警察那邊哪裡要罰錢，我姐姐說警│
│  │          │          │察那邊不用什麼錢。                        │
│  │          │          │.....                                     │
│  │          │          │SRIN-NARIN：我不知道啦，是她們這樣講啦，我│
│  │          │          │也不想被關，但是我想說快點回到家，我家人會│
│  │          │          │擔心啊。我打電話問說去一趟機票才9千，來回 │
│  │          │          │才1萬多，哪有像妳說的要3、4萬。           │
│  │          │          │官怡秀：3、4萬是加上警察局那邊還要罰錢，妳│
│  │          │          │去到那邊還是一樣，妳現在不相信你就叫妳姐姐│
│  │          │          │幫妳弄，反正妳的護照那些我就交給警察就好啦│
│  │          │          │。                                        │
│  │          │          │SRIN-NARIN：不然我的護照妳就交給我啊，上次│
│  │          │          │我的護照還欠妳3千阿，我自己買機票回去就好 │
│  │          │          │了。                                      │
│  │          │          │官怡秀：我交給妳幹麻，哼哼。              │
│  │          │          │SRIN-NARIN：護照上次我不就給妳8千了，剩下3│
│  │          │          │千塊啊。                                  │
│  │          │          │官怡秀：我可以不要跟妳拿這錢啊，我直接交給│
│  │          │          │警察啊，妳現在什麼都要給妳那個姐姐的男友辦│
│  │          │          │，我不爽啊。                              │
│  │          │          │SRIN-NARIN：沒有，就他說姐姐要錢，我沒有錢│
│  │          │          │給姐姐啊，阿不然就安排我去警察局那邊，就不│
│  │          │          │用錢。                                    │
│  │          │          │官怡秀：妳姐姐的男朋友很厲害嘛，妳就全部叫│
│  │          │          │他弄就好啦，護照我就交給警察就好啦，我就說│
│  │          │          │妳是假結婚進來的啊，有姐姐的男友在幫忙啊，│
│  │          │          │不知道在搞啥，我全部都跟警察講。          │
│  │          │          │.....                                     │
└─┴─────┴─────┴─────────────────────┘
附表三：（扣案物品）
(一)、外籍女子之護照2本。
    備註1：其中1本內夾有VETH-VA（中文名：黃華）已過期失
    效之中華民國外僑居留證1張。
    備註2：原扣案4本護照，其中1本為VETH-VA所有，另1本為
            ONN-SAROM（中文名：翁麗紋），業經VETH-VA、
            ONN-SAROM具領，有收據1紙附於100年易字第151號
            卷卷二第46頁。
(二)、黃麗娟之中華民國外僑居留證1張。
(三)、莉妮之中華民國外僑居留證彩色影本1張。
(四)、邱定來之護照1本。
(五)、資料夾2個（內含王水清辦理結婚登記相關資料）。
(六)、行動電話2支。